臺灣桃園地方法院民事裁定
109年度簡上字第278號
上  訴  人  李訓成（李詩寅、李劉阿柳之承受訴訟人）

訴訟代理人  呂理銘律師
            江婕妤律師
上  訴  人  李萬益（李詩寅、李劉阿柳之承受訴訟人）

            李文生（李詩寅、李劉阿柳之承受訴訟人）

            李訓煌（李詩寅、李劉阿柳之承受訴訟人）

            李萬寿（李詩寅、李劉阿柳之承受訴訟人）

            李訓湧（李詩寅、李劉阿柳之承受訴訟人）

            李金玲（李詩寅、李劉阿柳之承受訴訟人）

            李建珅（原名李俊鋒）



            李佳妤（李詩寅、李劉阿柳之承受訴訟人）



            李艷秋（李詩寅、李劉阿柳之承受訴訟人）

被  上訴人  游國祥  
            周富美  
            詹金登  
            卓詹環  
            詹阿完  
            謝詹味  
            詹滿    
            詹徐月英
            詹子龍  


            詹順裕  



            詹翔溱  
            詹美津  
            詹美怡  
            詹詠霖  
兼  上一人
法定代理人  詹謹檥  
            詹重文  
            詹卓芸安
被  上訴人  詹貴粧  

            詹詠淇  
            詹見陽    （現應受送達處所不明）
            詹東輝  

            詹碧娥  

            詹雨霖  

            詹淑真  


            詹碧江（詹秋蘭之承受訴訟人）

            詹志鵬（詹秋蘭之承受訴訟人）

            詹志敏（詹秋蘭之承受訴訟人）

            詹志豪（詹秋蘭之承受訴訟人）

            詹志強（詹秋蘭之承受訴訟人）

            陳韋霖  
            詹麗花（詹秋蘭之承受訴訟人）

            詹德利（兼詹卓霞之承受訴訟人）

            詹國柱（兼詹卓霞之承受訴訟人）

            詹芳榆（兼詹卓霞之承受訴訟人）

            詹貴筑（兼詹卓霞之承受訴訟人）


            詹德村（兼詹卓霞之承受訴訟人）

            詹淑惠（兼詹卓霞之承受訴訟人）

            詹淑芬（兼詹卓霞之承受訴訟人）

            詹淑麗（兼詹卓霞之承受訴訟人）


            周金篆  
            戴周金靜
            賴以仁  

            財政部國有財產署

上  一  人
法定代理人  曾國基  
訴訟代理人  蔡有弟  
被  上訴人  林信存（林詹碧連之承受訴訟人）

            林桂香（林詹碧連之承受訴訟人）

            卓嬌雲（詹碧峰之承受訴訟人）

            詹文正（詹碧峰之承受訴訟人）

            詹笙楗（詹碧峰之承受訴訟人）


            詹文格（詹碧峰之承受訴訟人）

            詹佳叡（詹碧峰之承受訴訟人）

            詹之淵（詹志勇之承受訴訟人）

            李素真（詹志勇之承受訴訟人）

            詹旻學（詹志勇之承受訴訟人）

            詹婷蓉（詹志勇之承受訴訟人）

            周世輝（周一雄之承受訴訟人）

            周世平（周一雄之承受訴訟人）

            周玉枝（周一雄之承受訴訟人）

            周美玉（周一雄之承受訴訟人）


            周戴滿（周一雄之承受訴訟人）

上列當事人間請求確認界址事件，本院裁定如下：
    主  文
本件應由李萬益、李訓成、李建坤（原名：李俊鋒）、李佳妤、
李艷秋、李文生、李訓煌、李萬寿、李訓湧、李金玲為上訴人李
劉阿柳之承受訴訟人，續行訴訟。
本件應由林信存、林桂香為被上訴人林詹碧連之承受訴訟人，續
行訴訟。
本件應由卓嬌雲、詹文正、詹笙楗、詹文格、詹佳叡為被上訴人
詹碧峰之承受訴訟人，續行訴訟。
本件應由李素真、詹之淵、詹旻學、詹婷蓉為被上訴人詹志勇之
承受訴訟人，續行訴訟。
本件應由周世輝、周世平、周玉枝、周美玉、周戴滿為被上訴人
周一雄之承受訴訟人，續行訴訟。
    理  由
一、按當事人死亡者，訴訟程序在有繼承人、遺產管理人或其他
    依法令應續行訴訟之人承受其訴訟以前當然停止；第168條
    至第172條及前條所定之承受訴訟人，於得為承受時，應即
    為承受之聲明；他造當事人，亦得聲明承受訴訟；當事人不
    聲明承受訴訟時，法院亦得依職權，以裁定命其續行訴訟，
    民事訴訟法第168條、第175條、第178條分別定有明文。
二、經查：
　㈠上訴人李劉阿柳已於民國110年9月9日死亡，而其繼承人為李
    萬益、李訓成、李建坤（原名：李俊鋒）、李佳妤、李艷秋
    、李文生、李訓煌、李萬寿、李訓湧、李金玲，且其等並未
    拋棄繼承，此有被繼承人李劉阿柳之除戶戶籍謄本、繼承系
    統表及全體繼承人之戶籍謄本、本院查詢表附卷可稽（見本
    院卷三第186、192至212頁、卷四第6頁），是本件自應由上
    開繼承人繼承李劉阿柳之訴訟，惟僅上訴人李訓成聲明承受
    ，其餘繼承人李萬益、李建坤、李佳妤、李艷秋、李文生、
    李訓煌、李萬寿、李訓湧、李金玲迄未聲明承受，爰依上開
    規定，由本院依職權裁定命其等承受訴訟，並續行本件訴訟
    程序。
  ㈡被上訴人林詹碧連已於110年9月20日死亡，而其繼承人為林
    信存、林桂香，且其等並未拋棄繼承，此有被繼承人林詹碧
    連之除戶戶籍謄本、繼承系統表及全體繼承人之戶籍謄本、
    本院查詢表附卷可稽（見本院卷三第188、214至218頁、卷
    四第6頁），是本件自應由上開繼承人繼承林詹碧連之訴訟
    ，惟林信存、林桂香迄未聲明承受，爰依上開規定，由本院
    依職權裁定命其等承受訴訟，並續行本件訴訟程序。
  ㈢被上訴人詹碧峰已於110年10月20日死亡，而其繼承人為卓嬌
    雲、詹文正、詹笙楗、詹文格、詹佳叡，且其等並未拋棄繼
    承，此有被繼承人詹碧峰之除戶戶籍謄本、繼承系統表及全
    體繼承人之戶籍謄本、本院查詢表附卷可稽（見本院卷三第
    188、220至232頁、卷四第6頁），是本件自應由上開繼承人
    繼承詹碧峰之訴訟，惟卓嬌雲、詹文正、詹笙楗、詹文格、
    詹佳叡迄未聲明承受，爰依上開規定，由本院依職權裁定命
    其等承受訴訟，並續行本件訴訟程序。
  ㈣被上訴人詹志勇已於110年8月22日死亡，而其繼承人為李素
    真、詹之淵、詹旻學、詹婷蓉，且其等並未拋棄繼承，此有
    被繼承人詹志勇之除戶戶籍謄本、繼承系統表及全體繼承人
    之戶籍謄本、本院查詢表附卷可稽（見本院卷三第188至190
    、234至238頁、卷四第6頁），是本件自應由上開繼承人繼
    承詹志勇之訴訟，惟李素真、詹之淵、詹旻學、詹婷蓉迄未
    聲明承受，爰依上開規定，由本院依職權裁定命其等承受訴
    訟，並續行本件訴訟程序。
　㈤被上訴人周一雄已於111年7月1日死亡，而其繼承人為周世輝
    、周世平、周玉枝、周美玉、周戴滿，且其等並未拋棄繼承
    ，此有被繼承人周一雄之除戶戶籍謄本、繼承系統表及全體
    繼承人之戶籍謄本、本院查詢表附卷可稽（見本院卷三第45
    0至458頁、卷四第6頁），是本件自應由上開繼承人繼承周
    一雄之訴訟，惟周世輝、周世平、周玉枝、周美玉、周戴滿
    迄未聲明承受，爰依上開規定，由本院依職權裁定命其等承
    受訴訟，並續行本件訴訟程序。
三、爰裁定如主文。
中　　華　　民　　國　　111 　年　　12　　月　　15　　日
                  民事第四庭  審判長法  官　林常智

                                    法　官　陳昭仁

                                    法　官　傅思綺
正本係照原本作成。
如不服本裁定應於送達後10日內向本院提出抗告狀，並應繳納抗
告費新台幣1000元。
中　　華　　民　　國　　111 　年　　12　　月　　19　　日
                                    書記官  康馨予